# 公司制改制评估减值后资产处置的企业所得税问题。

提问人：鱼 儿 1991 时间：2022-05-07 15:06:28
请问陈老师，A公司原来属于全民所有制企业， 2017 年进行公司制改制成为国有独资公司，其对B公司的投资为三无投资在其他权益工具投资中核算，初始投资成本为 100 万元，改制时评估值为 60 万元，评估减值 40 万元调减其他权益工具投资的同时，调减了资本公积。今年A公司计划出售其持有的B公司股权，预计售价 50 万元。在会计上，其他权益工具投资处置时的会计分录是：借：银行存款 50
盈余公积 1
未分配利润 9
贷：其他权益工具投资 60
1 、上述处置投资的会计分录是否正确，原来调减的资本公积是否要转出至损益或者留存收益？改制时这部分调减的资本公积已经转入实收资本
2 、根据国家税务总局《关于全民所有制企业公司制改制企业所得税处理问题的公告》（国家税务总局公告 2017 年第 34 号），资产的计税基础按其原有计税基础确定，请问处置该股权的当年税法上是否可以纳税调减100-50=50万元？

回答人：chenyiwei
1 、原先调减的资本公积，因为已转入实收资本，故不再转出至留存收益。
2 、税务问题建议咨询税务专业人士意见。这取决于公司制改制时该被改制企业及其母公司针对该改制事项的税务处理。